【裁判字號】    97,訴,4376
【裁判日期】    971216
【裁判案由】    毒品危害防制條例
【裁判全文】
臺灣臺中地方法院刑事判決              97年度訴字第4376號
公  訴  人  臺灣臺中地方法院檢察署檢察官
被      告  甲○○
上列被告因毒品危害防制條例案件，經檢察官提起公訴（97年度
毒偵字第4927號），被告於準備程序就被訴事實為有罪之陳述，
經本院合議庭裁定由受命法官改依簡式審判程序審理，判決如下
：
    主    文
甲○○施用第一級毒品，累犯，處有期徒刑拾月；又施用第二級
毒品，累犯，處有期徒刑伍月。應執行有期徒刑壹年壹月。
    犯罪事實
一、甲○○前因施用第一、二級毒品案件，經依臺灣南投地方法
    院裁定令入戒治處所施以強制戒治後，於民國91年3月13 日
    戒治期滿執行完畢，刑罰部分則經臺灣南投地方法院判處有
    期徒刑8月、3月，應執行有期徒刑10月確定，並與經撤銷之
    前案殘刑1年6月14日接續執行，於92年12月4日縮刑期滿執
    行完畢。復於95年間因施用第一、二級毒品案件，經本院判
    處有期徒刑9月、4月，應執行刑有期徒刑1年確定，於96年5
    月23日縮刑期滿執行完畢。詎其猶不知悔改，又基於施用第
    一級毒品海洛因之犯意，於97年7月25日中午，在其臺中市
    ○○路17號住處，以將海洛因摻入香菸內點燃吸食之方式，
    施用海洛因1次；另基於施用第二級毒品甲基安非他命之犯
    意，於97年7月25日中午，在其臺中市○○路17號住處，以
    將甲基安非他命置於玻璃球內用火燒烤成煙後吸食之方式，
    施用甲基安非他命1次。嗣97年7月25日晚上11時30分許，在
    臺中市○○路17號前為警查獲，經採集其尿液送驗結果呈海
    洛因代謝後之嗎啡陽性反應及甲基安非他命陽性反應。
二、案經臺中縣警察局豐原分局報請臺灣臺中地方法院檢察署檢
    察官偵查起訴。
    理    由
一、認定犯罪事實所憑之證據及理由
(一)、被告甲○○於本院審理時之自白。
(二)、中山醫學大學附設醫院檢驗科藥物檢測中心尿液檢驗報告1
    份。
(三)、查被告前因施用第一、二級毒品案件，經依臺灣南投地方法
    院裁定令入戒治處所施以強制戒治後，於91年3月13日戒治
    期滿執行完畢；復於95年間因施用第一、二級毒品案件，經
    本院判處有期徒刑9月、4月，應執行刑有期徒刑1年確定，
    於96年5月23日縮刑期滿執行完畢，有臺灣高等法院被告前
    案紀錄表及臺灣臺中地方法院刑案資料查註紀錄表各1份在
    卷可憑。被告此次施用第一、二級毒品之犯行，雖在上開強
    制戒治執行完畢5年後再犯，惟按毒品危害防制條例於92年7
    月9日修正公布，自93年1月9日施行，其中第20條、第23條
    將施用毒品之刑事處遇程序，區分為「初犯」及「5 年內再
    犯」、「5年後再犯」，依其立法理由之說明：「初犯」，
    經觀察、勒戒或強制戒治後，應為不起訴處分或不付審理之
    裁定；經觀察、勒戒或強制戒治執行完畢釋放後，「5年內
    再犯」者，因其再犯率甚高，原實施之觀察、勒戒及強制戒
    治既已無法收其實效，爰依法追訴或裁定交付審理。至於經
    觀察、勒戒或強制戒治執行完畢釋放後，「5年後再犯」者
    ，前所實施之觀察、勒戒或強制戒治已足以遮斷其施用毒品
    之毒癮，為期自新及協助其斷除毒癮，仍適用「初犯」規定
    ，先經觀察、勒戒或強制戒治之程序。從而依修正後之規定
    ，僅限於「初犯」及「5年後再犯」2種情形，始應先經觀察
    、勒戒或強制戒治程序。倘被告於5年內已再犯，經依法追
    訴處罰，縱其第3次（或第3次以上）再度施用毒品之時間，
    在初犯經觀察、勒戒或強制戒治執行完畢釋放5年以後，已
    不合於「5年後再犯」之規定，且因已於「5年內再犯」，顯
    見其再犯率甚高，原實施觀察、勒戒或強制戒治，已無法收
    其實效，即應依該條例第10條處罰（最高法院95年度第7次
    刑事庭會議決議參照）。本件被告既曾於前開強制戒治執行
    完畢5年內再犯施用毒品罪，則其本次之施用第一、二級毒
    品犯行，仍應依法追訴處罰。
二、論罪科刑
(一)、核被告所為，係犯毒品危害防制條例第10條第1項之施用第
    一級毒品罪、同法條第2項之施用第二級毒品罪。被告持有
    第一、二級毒品之低度行為，分別為其施用第一、二級毒品
    之高度行為所吸收，均不另論罪。
(二)、查被告曾於95年間因施用第一、二級毒品案件，經本院判處
    有期徒刑9月、4月，應執行刑有期徒刑1年確定，於96年5
    月23日縮刑期滿執行完畢，此有臺灣高等法院被告前案紀錄
    表及臺灣臺中地方法院檢察署刑案資料查註紀錄表在卷可參
    ，其於前案有期徒刑執行完畢後，5年內故意再犯本件有期
    徒刑以上之罪，為累犯，應依刑法第47條第1項之規定加重
    其刑。
(三)、爰審酌被告犯罪之動機、目的、手段、其品行及智識程度、
    所犯施用毒品罪，為自戕之病態行為、及其犯後坦承犯行，
    態度良好等一切情狀，量處如主文所示之刑，並定其應執行
    之刑。
三、適用之法律
(一)、刑事訴訟法第273條之1第1項、第299條第1項前段。
(二)、毒品危害防制條例第10條第1項、第2項。
(三)、刑法第11條前段、第47條第1項、第51條第5款。
中    華    民    國    97    年    12    月    16    日
                  刑事第八庭    法  官  簡源希
上為正本係照原本作成。
如不服本判決應於收受判決後10日內向本院提出上訴書狀，並應
敘述具體理由；其未敘述上訴理由者，應於上訴期間屆滿後20日
內向本院補提理由書（均須按他造當事人之人數附繕本）「切勿
逕送上級法院」。
                                書記官  黃雅青
中    華    民    國    97    年    12    月    16    日
附錄論罪科刑法條：
毒品危害防制條例第10條
施用第一級毒品者，處 6 月以上 5 年以下有期徒刑。
施用第二級毒品者，處 3 年以下有期徒刑。


司法院資訊處製作；財團法人民間司法改革基金會備份。
